---
title: "红酒数据集探索性数据分析"
output: html_document
---
```{r global_options, include=FALSE}
knitr::opts_chunk$set(fig.width=12, fig.height=8, fig.path='Figs/',
                      echo=FALSE, warning=FALSE, message=FALSE)
```

```{r}
library(dplyr)
library(GGally)
library(ggplot2)
library(grid)
library(gridExtra)
library(Hmisc)
library(knitr)
library(reshape)
library(scales)
library(tidyr)
library(memisc)
```

```{r}
red_wine <- read.csv('wineQualityReds.txt')
```
# 单变量绘图选择


### 数据可视化
```{r}
hist.data.frame(red_wine)
```

### 数据总览
```{r}
summary(red_wine)
```

## 固定酸
```{r}
ggplot(red_wine, aes(red_wine$fixed.acidity))+
  geom_histogram()
```

## 挥发酸
```{r}
ggplot(red_wine, aes(red_wine$volatile.acidity))+
  geom_histogram()
```

## 柠檬酸
```{r}
ggplot(red_wine, aes(red_wine$citric.acid))+
  geom_histogram()
```

### 柠檬酸分布有些特殊

## 残糖
```{r}
ggplot(red_wine, aes(red_wine$residual.sugar))+
  geom_histogram()
```

### 甜度差别很大,但没有一款是甜酒.

## 氯化物
```{r}
ggplot(red_wine, aes(red_wine$chlorides))+
  geom_histogram()
```

### 氯化物差别很大

## 游离二氧化硫
```{r}
ggplot(red_wine, aes(red_wine$free.sulfur.dioxide))+
  geom_histogram()
```

## 总二氧化硫
```{r}
ggplot(red_wine, aes(red_wine$total.sulfur.dioxide))+
  geom_histogram()
```

### 总二氧化硫浓度高于游离二氧化硫,符合常识.

## 密度
```{r}
ggplot(red_wine, aes(red_wine$density))+
  geom_histogram()
```

### 密度因素的分布非常接近于正态分布

## PH值
```{r}
ggplot(red_wine, aes(red_wine$pH))+
  geom_histogram()
```

### PH值也是非常接近正态分布

## 硫化物
```{r}
ggplot(red_wine, aes(red_wine$sulphates))+
  geom_histogram()
```

## 酒精
```{r}
ggplot(red_wine, aes(red_wine$alcohol))+
  geom_histogram()
```

### 红酒属于低度酒

## 质量
```{r}
ggplot(red_wine, aes(red_wine$quality))+
  geom_histogram()
```

### 大多数红酒的质量为5~6分,符合市场规律.  


# 单变量分析


## 1你的数据集结构是?
### 数据集中共有1599种红酒,具有11种化学成分,一个主观质量评分(3~8).      


## 2你对数据集内感兴趣的特征?

          
### 探究影响红酒质量的因素和柠檬酸的特性.      


## 3你认为数据集内哪些其他特征可以帮助你探索兴趣特点?
### 与红酒质量相关的因素可能有酒精度,糖类,酸类,二氧化硫.
### 与柠檬酸相关的因素可能有固定酸,挥发酸,pH值.      


## 4在已经探究的特性中,是否存在任何异常分布?你是否对数据进行一些操作?
### 通过简单绘图发现,多数直方图都是近似正态分布,并且左偏.       
### 柠檬酸的直方图比较特殊,呈现双峰结构.      

# 双变量绘图选择

## 散点图矩阵
```{r}
ggpairs(red_wine,
        lower = list(continuous = wrap("points", shape = I('.'))),
        upper = list(combo = wrap("box", outlier.shape = I('.'))))
```

## 1影响质量的主要因素有:
###挥发酸,柠檬酸,硫酸盐,酒精.   


## 2高度相关的因素有:
### 柠檬酸和固定酸,挥发酸    
### 柠檬酸和PH值    
### 总二氧化硫和游离二氧化硫     
### 酒精和密度    
### 酒精和质量    






## 质量和挥发酸的相关关系:
```{r}
ggplot(red_wine, aes(factor(quality), volatile.acidity))+
  geom_jitter()+
  geom_boxplot(alpha = 0.5, color = 'blue')+
  stat_summary(fun.y = 'mean',
                geom = 'point',
               color = 'red')+
  geom_smooth(method = 'lm', aes(group = 1))
```

### 质量和挥发酸不是严格的线性相关, 除8级外呈负相关.

## 质量和柠檬酸的相关关系:
```{r}
ggplot(red_wine, aes(factor(quality), citric.acid))+
  geom_jitter()+
  geom_boxplot(alpha = 0.5, color = 'blue')+
  stat_summary(fun.y = 'mean',
                geom = 'point',
               color = 'red')+
  geom_smooth(method = 'lm', aes(group = 1))
```

### 质量和柠檬酸呈正相关



## 质量和硫化物的相关关系:
```{r}
ggplot(red_wine, aes(factor(quality), sulphates))+
  geom_jitter()+
  geom_boxplot(alpha = 0.5, color = 'blue')+
  stat_summary(fun.y = 'mean',
               geom = 'point',
               color = 'red')+
  geom_smooth(method = 'lm', aes(group = 1))
```

### 质量和硫化物呈正相关

## 质量和酒精的相关关系:
```{r}
ggplot(red_wine, aes(factor(quality), alcohol))+
  geom_jitter()+
  geom_boxplot(alpha = 0.5, color = 'blue')+
  stat_summary(fun.y = 'mean',
               geom = 'point',
               color = 'red')+
  geom_smooth(method = 'lm', aes(group = 1))
```

### 质量和酒精不是线性相关,5级之后呈正相关

## 质量和残糖的相关关系:
```{r}
ggplot(red_wine, aes(factor(quality), residual.sugar))+
  geom_jitter()+
  geom_boxplot(alpha = 0.5, color = 'blue')+
  stat_summary(fun.y = 'mean',
               geom = 'point',
               color = 'red')+
  geom_smooth(method = 'lm', aes(group = 1))
```

### 散点图矩阵中显示质量和残糖无关,发现确实如此.

## 其他相关关系:

## 柠檬酸和固定酸的相关关系:
```{r}
ggplot(red_wine, aes(citric.acid, fixed.acidity))+
  geom_jitter()+
  geom_smooth(method = 'lm', color = 'red')
```

### 柠檬酸和固定酸呈正相关

## 柠檬酸和挥发酸的相关关系:
```{r}
ggplot(red_wine, aes(citric.acid, volatile.acidity))+
  geom_jitter()+
  geom_smooth(method = 'lm', color = 'red')
```

### 柠檬酸和挥发酸呈负相关

## 柠檬酸和PH值的相关关系:
```{r}
ggplot(red_wine, aes(citric.acid, pH))+
  geom_jitter()+
  geom_smooth(method = 'lm', color = 'red')
```

### 柠檬酸和PH值呈负相关

## 总二氧化硫和游离二氧化硫的相关关系:
```{r}
ggplot(red_wine, aes(total.sulfur.dioxide, free.sulfur.dioxide))+
  geom_jitter()+
  geom_smooth(method = 'lm', color = 'red')
```

### 总二氧化硫和游离二氧化硫呈正相关

## 酒精和密度的相关关系:
```{r}
ggplot(red_wine, aes(alcohol, density))+
  geom_jitter()+
  geom_smooth(method = 'lm', color = 'red')
```

### 酒精和密度呈负相关



# 双变量分析

## 探讨你在这部分探究中观察到的一些关系,这些感兴趣的特性与数据集内其他特性有什么区别?
### 基于散点图矩阵,探究了影响质量的最重要的四个因素,根据相关程度依次为酒精,挥发酸,硫化物和柠檬酸.
### 质量与柠檬酸呈正相关,与硫化物呈正相关.
### 质量和挥发酸不是严格的线性相关, 除8级外呈负相关.
### 质量和酒精不是线性相关,5级之后呈正相关

## 你是否观察到主要特征与其它特征之间有趣的关系?
### 柠檬酸和固定酸呈正相关
### 柠檬酸和挥发酸呈负相关
### 柠檬酸和PH值呈负相关
### 总二氧化硫和游离二氧化硫呈正相关
### 酒精和密度呈负相关

## 你发现的最强关系是什么?

```{r}
cor.test(red_wine$fixed.acidity, red_wine$pH)
```

### 最强相关为固定酸和PH值,皮尔森相关系数约为-0.68.

# 多变量绘图选择
### 固定酸和挥发酸在不同质量下的相关关系:
```{r}
ggplot(red_wine, aes(fixed.acidity, volatile.acidity))+
  geom_point(aes(color = quality))
```

### 高品质红酒多集中在挥发酸低的区域的区域.
## 柠檬酸和酸类在不同质量下的相关关系:
```{r}
ggplot(red_wine, aes(fixed.acidity, volatile.acidity))+
  geom_point(aes(color = citric.acid))+
  facet_wrap(~quality)
```

### 高柠檬酸总出现在挥发酸少的区域,并倾向于出现在高固定酸区域.

## 总二氧化硫,游离二氧化硫和硫化物在不同质量下的相关关系:
```{r}
ggplot(red_wine, aes(total.sulfur.dioxide, free.sulfur.dioxide))+
  geom_point(aes(color = sulphates))+
  facet_wrap(~quality)
```

### 总二氧化硫和游离二氧化硫正相关

## 密度酒精和残糖在不同质量下的相关关系:
```{r}
ggplot(red_wine, aes(density, alcohol))+
  geom_point(aes(color = residual.sugar))+
  facet_wrap(~quality)
```

### 高质量酒出现在酒精度高区域,高残糖出现在高密度区域.

## 酒精和密度在不同质量下的相关关系:
```{r}
ggplot(red_wine, aes(alcohol, density, color = factor(quality)))+
  geom_point(alpha = 0.5,
              size = 1,
          position = 'jitter')+
  geom_smooth(method = 'lm',
                  se = FALSE,
                size = 1)+
  scale_color_brewer(palette = 'Blues')
```

### 不同质量的红酒,都是酒精和密度呈负相关.
# 多变量分析

## 探讨你在这部分探究中观察到的一些关系,通过观察感兴趣的特性,是否存在相互促进的特性?
### 高品质红酒多集中在挥发酸低的区域的区域.
### 高柠檬酸总出现在挥发酸少的区域,并倾向于出现在高固定酸区域.
### 总二氧化硫和游离二氧化硫正相关,未发现和硫化物的关系.
### 高质量酒出现在酒精度高区域,高残糖出现在高密度区域.
### 不同质量的红酒,都是酒精和密度呈负相关.
### 猜测柠檬酸和固定酸有促进作用,总二氧化硫和游离二氧化硫有促进作用.
### 猜测高残糖和低酒精对高密度有促进作用.

## 这些特性之间是否存在有趣或惊人的联系呢?
### 残糖不会影响酒精度.
### 没有挥发酸和固定酸同时特别高的红酒,也许二者可以单向转化.
### 柠檬酸可能是固定酸的一种.
### 总二氧化硫可能生成游离二氧化硫.
### 密度也许由残糖和酒精决定.
# 定稿图和总结

## 绘图一:
```{r}
ggplot(red_wine, aes(factor(quality), alcohol))+
  geom_jitter()+
  geom_boxplot(alpha = 0.5, color = 'blue')+
  stat_summary(fun.y = 'mean',
               geom = 'point',
               color = 'red')+
  geom_smooth(method = 'lm', aes(group = 1))+
  xlab('质量等级')+
  ylab('酒精度 mg/L')+
  ggtitle('质量和酒精的相关关系')
```

## 描述一:
### 质量和酒精度呈正相关

##绘图二:
```{r}
ggplot(red_wine, aes(fixed.acidity, volatile.acidity))+
  geom_point(aes(color = citric.acid))+
  facet_wrap(~quality)+
  xlab('固定酸 mg/L')+
  ylab('挥发酸 mg/L')+
  ggtitle('固定酸,挥发酸和柠檬酸的相关关系')
```

## 描述二:
### 高柠檬酸总出现在挥发酸少的区域,并倾向于出现在高固定酸区域.

## 绘图三:
```{r}
ggplot(red_wine, aes(alcohol, density, color = factor(quality)))+
  geom_point(alpha = 0.5,
              size = 1,
          position = 'jitter')+
  geom_smooth(method = 'lm',
                  se = FALSE,
                size = 1)+
  scale_color_brewer(palette = 'Blues')+
  xlab('酒精度 mg/L')+
  ylab('密度 mg/L')+
  ggtitle('不同质量下密度和酒精的相关关系')
```

## 描述三:
### 不同质量的红酒,都是酒精和密度呈负相关.

# 反思:
###分析过程中,特别依赖于散点图矩阵和相关系数.思路不够开阔.
